# 陈版:在成本法基础上编制合并报表如何理解

提问人：hcl1986 时间：2012-12-05 20:16:24
我看了一篇关于在成本法基础上编制合并报表，是比权益法编制要简单一些，但理解起来好像有点别扭，请陈版点拨一下

回答人：chenyiwei
类似问题在本版面上讨论过很多，还有精华帖子讨论过这个问题。 我个人更倾向于直接以成本法核算的结果为基础编制合并报表，不作权益法模拟，这样思路清晰，也更能体现实体理论的基本要求。

提问人：hcl1986 时间：2012-12-06 13:25:35
回复 chenyiwei 的帖子
我找了一下有好多种说法，能发个您认为不错的连接吗？

回答人：chenyiwei
本版面的精华区里有一篇帖子不错，可以参考。

提问人：jinjingui 时间：2013-07-05 15:59:26
弱弱的问一下，成本法合并的结果和权益法模拟的结果一致吗？

回答人：chenyiwei
是否模拟权益法，只是编制过程中采用的中间步骤和技术方法不同，最终的合并结果应当相同。

提问人：jinjingui 时间：2013-07-05 20:40:24
回复 chenyiwei 的帖子
多谢陈版指导，受益很多，也看了您推荐的精华版，正在研究中。 还在其他贴子看过您指导的报告期减少子公司的抵消分录，对于利润合并事项，你是做：借：投资收益，贷：期初未分配利润，贷：期末未分配利润（平衡数），请问这个期初未分配利润是怎么确定的呢？其中一个单位我这么做：借：投资收益（母公司个别报表投资收益-按权益法核算确认的投资收益）
贷：期初未分配利润（子公司上年末权益-母公司账面投资成本） 期末未分配利润（平衡
数），结果就做平了报表。 可是另一个子公司也这么做就不平了，合并资产负债表期初未分配利润与上年就不一致了，请问上面对于期初未分配利润的确认是（子公司上年末权益-母公司账面投资成本）吗？ 再有就是在处置前有分配股利的，直接做借：投资收益，贷：利润分配-应付普通股股利就好了对吗？

回答人：chenyiwei
1 、不能过于绝对，因为子公司的权益变动不一定仅因净利润影响，还是建议根据上年度抵销分录对上年末未分配利润的影响滚动到本期期初，作为抵销分录对年初未分配利润的影响数。 2 、是。